# 房屋预售到交房之前，销售费用记入开发成本还是销售费用

提问人：vienne007 时间：2017-12-26 21:05:34
老师：
房地产企业开始预售到交房之前，销售人员工资、销售代理费、办公费、业务宣传费等是继续在开发成本核算，还是计入销售费用。
与停止资本化是一个时点吗？

回答人：chenyiwei
这类支出不直接改变开发产品的状态，不属于使开发产品达到预定可销售状态的必要支出，应在发生时直接计入销售费用（不论在何时发生），不能计入开发成本。